【裁判字號】    95,訴,302
【裁判日期】    950510
【裁判案由】    違反毒品危害防制條例
【裁判全文】
臺灣屏東地方法院刑事判決               95年度訴字第302號
公  訴  人  臺灣屏東地方法院檢察署檢察官
被      告  甲○○
                    （現於屏東監獄竹田分監另案執行中）
上列被告因違反毒品危害防制條例案件，經檢察官提起公訴（95
年度毒偵字第422 號）及移送併辦（95年度毒偵字第587 號、第
698 號），被告於本院準備程序中就被訴事實為有罪之陳述，經
本院合議庭裁定由受命法官獨任依簡式審判程序審理，判決如下
：
    主  文
甲○○連續施用第一級毒品，累犯，處有期徒刑壹年陸月，扣案
之第一級毒品海洛因壹包（淨重零點壹肆公克、包裝重零點肆
公克）、沾有第一級毒品海洛因殘渣之注射針筒拾肆支、包裝袋
陸只，均沒收銷燬之。
    事  實
一、甲○○前於民國92年間，經本院以92年度毒聲字第1132號裁
    定送觀察、勒戒後，因認無繼續施用毒品之傾向，且於92年
    9 月1 日執行完畢出所，經臺灣屏東地方法院檢察署檢察官
    92 年9月4 日以92年度毒偵字第1385號為不起訴處分確定。
    又於93年間，因施用毒品案件，經本院93年度訴字第490 號
    判處有期徒刑8 月確定，又因竊盜案件，經本院93年度簡字
    第819 號判處有期徒刑2 月確定，且經本院定應執行有期徒
    刑9 月，甫於94年7 月7 日執行完畢；再因施用毒品案件，
    經本院94年度訴字第1149號判處有期徒刑8 月確定（現仍在
    執行中）。詎其仍不知戒絕毒癮，又於上開觀察、勒戒執行
    完畢釋放出所後5 年內，基於施用第一級毒品海洛因之概括
    犯意，自95年1 月間某日起，至95年2 月16日23時止，在其
    位於屏東市○○路23號住處房間及其親戚位於高雄市住處（
    地址不詳）等地點，以將毒品海洛因稀釋後注入針筒，再注
    射血管之方式，連續施用第一級毒品海洛因多次，平均每星
    期施用3 次。嗣於下列時地、先後為警查獲3 次：
  1.95年1 月15日13時30分許，在屏東縣長治鄉○○路107 號前
    ，因形跡可疑為警攔檢查獲。
  2.95年2 月6 日12時40分許，在屏東市○○路農會超市旁，因
    形跡可疑為警攔檢查獲。
  3.95年2 月17日13時30分許，在屏東市○○路23號前，因行跡
    可疑為警攔檢查獲，並扣得第一級毒品海洛因1 包（淨重0.
    14公克、包裝重0.34公克）、及其所有且供施用毒品海洛因
    所用而沾有毒品海洛因殘渣之注射針筒14支、包裝袋6 只。
二、案經屏東縣警察局屏東分局報告臺灣屏東地方法院檢察署檢
    察官偵查起訴及移送併辦。
    理  由
一、本件被告甲○○所犯係死刑、無期徒刑、最輕本刑為3 年以
    上有期徒刑以外之罪，其於本院準備程序中就被訴事實為有
    罪之陳述，經本院合議庭裁定由受命法官獨任依簡式審判程
    序，先予敘明。
二、上揭事實，訊據被告甲○○於本院審理中坦承不諱，而被告
    先後3 次為警查獲後，經採尿送鑑定結果，均呈嗎啡陽性反
    應，有台灣檢驗科技股份有限公司濫用藥物尿液檢驗報告3
    份在卷可稽，此外，疑似毒品海洛因之白粉1 包及被告所有
    ，且供施用毒品海洛因所用之注射針筒14支及包裝袋6 只扣
    案可佐。又上開扣案物品，經送請專業機構鑑定結果，該白
    粉確屬第一級毒品海洛因（淨重0.14公克、包裝重0.34公克
    ），而其餘注射針筒及包裝袋，均因沾有第一級毒品海洛因
    殘渣而呈海洛因陽性反應等情，亦有法務部調查局95年4 月
    28日調科壹字第240004134 號鑑定通知書、高雄醫學大學附
    設中和紀念醫院檢驗報告7 紙附卷可按，足認被告之自白，
    應與事實相符，堪予採信。查被告因施用毒品案件，前經本
    院以92年度毒聲字第1132號裁定送觀察、勒戒後，因認無繼
    續施用毒品之傾向，且於92年9 月1 日執行完畢出所，經臺
    灣屏東地方法院檢察署檢察官92年9 月4 日以92年度毒偵字
    第1385號為不起訴處分確定。又於93年間，因施用毒品案件
    ，經本院93年度訴字第490 號判處有期徒刑8 月確定，再因
    施用毒品案件，經本院94年度訴字第1149號判處有期徒刑8
    月確定等情，亦有臺灣屏東地方法院檢察署刑案資料查註紀
    錄表、同署全國施用毒品案件紀錄表、臺灣高等法院被告前
    案紀錄表附卷可考，是被告施用第一級毒品犯行，自應依法
    論科。
三、按海洛因係毒品危害防制條例所定之第一級毒品，不得非法
    施用，是核被告甲○○所為，係犯毒品危害防制條例第10條
    第1 項之施用第一級毒品罪。被告為施用毒品海洛因而持有
    毒品之低度行為，已為其施用之高度行為所吸收，不另論罪
    。被告多次施用第一級毒品之犯行，時間緊接，方法相同，
    觸犯構成要件相同之罪，顯係基於概括犯意反覆為之，為連
    續犯，應依刑法第56條規定論以1 罪，並加重其刑。被告施
    用毒品期間迄至95年2 月16日止、及另於事實一1.、2.所示
    時地為警查獲2 次等事實，雖未經起訴，然與起訴部分具有
    連續犯之裁判上一罪關係，為起訴效力所及，且經檢察官移
    送併辦，本院應併予審理。被告因施用毒品案件，經本院93
    年度訴字第490 號判處有期徒刑8 月確定，又因竊盜案件，
    經本院93年度簡字第819 號判處有期徒刑2 月確定，且經本
    院定應執行有期徒刑9 月，甫於94年7 月7 日執行完畢，有
    臺灣屏東地方法院檢察署刑案資料查註紀錄表、臺灣高等法
    院被告前案紀錄表在卷可考，其於有期徒刑執行完畢5 年內
    再犯本件有期徒刑以上之罪，係屬累犯，應依刑法第47條規
    定加重其刑，並遞予加重之。爰審酌被告有竊盜、毒品等前
    科，且經毒品戒斷之保安處分程序（參上開紀錄表），仍未
    能徹底戒除毒癮，顯見其意志不堅，有違政府訂定毒品危害
    防制條例之美意，本不宜輕縱，惟施用毒品係戕害自身健康
    ，施用期間之長短及犯後坦承犯行且態度尚可等一切情狀，
    量處如主文所示之刑。又扣案之第一級毒品海洛因1 包（淨
    重0.14公克、包裝重0.34公克），為查獲之毒品（包裝袋部
    分，因與毒品無法析離，應整體視為毒品），另沾有毒品海
    洛因殘渣之注射針筒14支及包裝袋6 只，亦與所殘留之毒品
    殘渣無法析離，應整體視為毒品，均應依毒品危害防制條例
    第18條第1 項前段之規定，宣告沒收銷燬之。
據上論斷，應依刑事訴訟法第273 條之1 第1 項、第299 條第1
項前段，毒品危害防制條例第10條第1 項、第18條第1 項前段，
刑法第11條、第56條、第47條，判決如主文。
本案經檢察官王光傑到庭執行職務。
中   華    民     國     95    年   5     月   10     日
                         刑事第四庭   法  官  劉敏芳
以上正本證明與原本無異。
如不服本判決應於收受本判決送達後十日內向本院提出上訴書狀
，其未敘述上訴理由者，並得於提起上訴後十日內向本院補提理
由書狀（均須按他造當事人之人數附繕本）「切勿逕送上級法院
」
中    華    民    國    95    年    5     月    10    日
                                      書記官  許倬維
附錄本案論罪法條：
毒品危害防制條例第10條第1項：
施用第一級毒品者，處6月以上5年以下有期徒刑。


司法院資訊處製作；財團法人民間司法改革基金會備份。
